【裁判字號】    97,消債更,169
【裁判日期】    980423
【裁判案由】    更生事件
【裁判全文】
臺灣雲林地方法院民事裁定           97年度消債更字第169號
債  務  人  甲○○
代  理  人  陳柏達律師
上列債務人聲請消費者債務清理（更生）事件，本院裁定如下：
    主  文
債務人甲○○自中華民國98年4 月23日上午11時起開始更生程序
。
保全處分之聲請駁回。
    理  由
一、按債務人不能清償債務或有不能清償之虞者，得依本條例所
    定更生或清算程序，清理其債務。又法院開始更生程序之裁
    定，應載明其年、月、日、時，並即時發生效力，消費者債
    務清理條例第3 條及第45條第1 項定有明文。
二、本件債務人主張：其有不能清償債務情事，前已提出債權人
    清冊，以書面向最大債權金融機構請求共同協商債務清償方
    案，惟協商不成立，且其無擔保或無優先權之債務總額未逾
    新臺幣（下同）1200萬元，復未經法院裁定開始清算程序或
    宣告破產，爰向本院聲請更生等語。
三、經查：債務人所主張之上開事實，業據其提出財團法人金融
    聯合徵信中心當事人查詢個人資料回復書、債權人清冊、戶
    籍謄本、土地登記謄本、存摺轉帳繳款資料、95年及96年度
    綜合所得稅各類所得資料清單、全國財產稅總歸戶財產查詢
    清單、繳納房屋貸款之證明、民間債務交付之證明、財產及
    收入狀況說明書、前置協商不成立通知書等為證。且經本院
    依職權通知債務人本人到庭陳述等情屬實，有訊問筆錄在卷
    可考，此外，本件又查無債務人有消費者債務清理條例第6
    條第3 項、第8 條或第46條各款所定駁回更生之事由存在，
    則債務人聲請更生，應屬有據，應予准許。又本件既經裁定
    准予開始更生程序，則無另予保全處分之必要，故關於保全
    處分之聲請，應予駁回，
四、本件准予更生，主要考量之處，在於債務人對金融機構所負
    無擔保債務總額約768 萬元，縱經本院96年度執字第17813
    號強強制執行事件每月扣取債務人薪資35,672元予債權人分
    配，而已為部分之清償，但負債總額仍高，若以十年為期分
    120 期攤還，欲全部清償則債務人每月償債之負擔當在五萬
    元以上（利息尚未計算在內），以債務人95年總所得908925
    元及96年度總所得882415元，換算月所得分別為75,744元及
    73,535元，在需要繳納房屋貸款之情形下，扣除每月生活必
    要支出後，尚不足以負擔。但不表示債務人所報每月生活必
    要支出數額，本院均認為可採，其中所報扶養年已三十八歲
    的兒子，於法不合，難認是必要支出；又所報每月交際費高
    達7000元，亦屬難採。又債務人所報民間無擔保債務高達近
    三百萬元，其中少者20萬元，多者80萬元，本院於庭訊時告
    知債務人以如此大額之金錢往來，若謂均以現金交付，有違
    經驗法則，何況縱以現金交付，亦有來源及去處，命其陳報
    ，但債務人除提出一些無法認定與借貸有關之票據外，仍僅
    陳稱多以現金交付，自難採信。但此部分可留待更生執行時
    再予調查認定，以現況而言，尚不影響債務人不能清償債務
    之基本事實，爰仍准予更生。
中    華    民    國    98    年    4     月    23    日
              民事第一庭    法      官  邱瑞裕
上為正本係照原本作成
本件不得抗告
中    華    民    國    98    年    4     月    23    日
                            書  記  官  賴成育


司法院資訊處製作；財團法人民間司法改革基金會備份。
